# 跨期开票问题

提问人：cathleen75 时间：2016-04-19 19:38:24
请教各位
年底销售时客户不要票，销售收入发生在当年，但是开票在 16 年这种情况如何处理呢？
非常感谢

回答人：chenyiwei
无论如何，会计上确认收入的时点均按会计准则的规定确定，与开票时间无关。纳税时间根据税法规定的纳税义务发生时间确定，如果在纳税义务发生时点客户尚不要求开票的，则作为无票收入申报纳税。